臺灣高雄地方法院刑事判決　　　　　　　94年度訴字第2030號
公　訴　人　臺灣高雄地方法院檢察署檢察官
被　　　告　乙○○　男　35歲.
上列被告因違反毒品危害防制條例案件，經檢察官提起公訴（94
年度毒偵字第3642號），本院合議庭裁定由受命法官獨任進行簡
式審判程序，茲判決如下：
    主  文
乙○○連續施用第一級毒品，處有期徒刑玖月，扣案之第一級毒
品海洛因壹包（淨重零點零伍公克，空包裝重零點貳陸公克）、
注射針筒壹支、塑膠吸管壹支上殘留微量之海洛因，均沒收銷燬
之，前揭注射針筒壹支、塑膠吸管壹支沒收；又連續施用第二級
毒品，處有期徒刑伍月。應執行有期徒刑壹年，扣案之第一級毒
品海洛因壹包（淨重零點零伍公克，空包裝重零點貳陸公克）、
注射針筒壹支、塑膠吸管壹支上殘留微量之海洛因，均沒收銷燬
之，前揭注射針筒壹支、塑膠吸管壹支均沒收。
    事  實
一、乙○○前於民國91年間因施用毒品案件，經本院以91年度毒
    聲字第 211號裁定送勒戒處所觀察、勒戒後，認有繼續施用
    毒品之傾向，經本院以91年度毒聲字第1624號裁定令入戒治
    處所施以強制戒治，於92年 3月18日強制戒治執行完畢釋放
    ，經臺灣高雄地方法院檢察署檢察官於92年4月4日以92年度
    戒毒偵字第 297號為不起訴處分確定。詎其不知悔改，明知
    海洛因及甲基安非他命業經公告為毒品危害防制條例第 2條
    第 2項所列管之第1、2級毒品，不得非法持有、施用，復基
    於施用第1級毒品海洛因、第2級毒品甲基安非他命之概括犯
    意，於前揭強制戒治執行完畢釋放後5年內，自94年1月中旬
    某日起迄同年 3月24日下午2、3時許止，在其位於高雄縣大
    樹鄉○○村○○路85巷 4號住處內，將海洛因摻水以注射針
    筒注射入體內；另將甲基安非他命以玻璃球吸食器隔熱燒烤
    吸食煙霧之方式，平均每日施用海洛因 1次，每週施用甲基
    安非他命1次，連續施用第1級毒品海洛因、第 2級毒品甲基
    安非他命多次。嗣經警方94年3月21日晚上7時20分，在高雄
    縣鳥松鄉○○路與大智路口處臨檢而查獲，並扣得第 1級毒
    品海洛因 1包（淨重0.05公克，空包裝重0.26公克）、殘留
    微量海洛因之注射針筒及塑膠吸管各1支，且於94年3月24日
    晚上10時30分採尿送驗後，始知上情。
二、案經高雄縣警察局仁武分局報請臺灣高雄地方法院檢察署檢
    察官偵查起訴。
    理  由
一、本案被告乙○○所犯係死刑、無期徒刑、最輕本刑為 3年以
    上有期徒刑以外之罪，其於準備程序就前揭被訴事實為有罪
    之陳述，經受命法官告知簡式審判程序之旨，並聽取其與公
    訴人之意見後，本院認無不得或不宜改依簡式審判程序進行
    之處，爰依刑事訴訟法第273條之1第1項、第284 條之1，裁
    定本件由受命法官獨任進行簡式審判程序，合先敘明。
二、訊據被告對其於上揭時、地分別連續施用第 1級毒品海洛因
    及第 2級毒品甲基安非他命之事實，於本院審理時（參見本
    院94年6月28日審判筆錄）均坦承不諱，且有扣案粉末1包，
    經送驗後係第1級毒品海洛因（淨重0.05公克，空包裝重0.2
    6公克）；另注射針筒及塑膠吸管各1支經送驗後，呈殘留微
    量海洛因之陽性反應，此有法務部調查局94年6月7日調科壹
    字第220019871號鑑定通知書1紙、高雄醫學大學附設中和紀
    念醫院檢驗報告單2紙（參見本院卷宗）附卷可稽。另查：
  (一)被告係於94年 3月24日晚上10時30分，經臺灣高雄地方法院
    檢察署委託警方採集被告尿液送驗結果，分別呈嗎啡、甲基
    安非他命陽性反應，此有臺灣檢驗科技股份有限公司94年4
    月12日濫用藥物尿液檢驗報告及偵辦毒品案件尿液採證檢驗
    對照表各 1紙（分別參見警卷及偵查卷宗）附卷可稽，足見
    被告確有施用第1、2級毒品海洛因、甲基安非他命之事實。
  (二)按海洛因施用入人體後水解還原成嗎啡，再循嗎啡之代謝方
    式排出體外，業據行政院衛生署藥物食品檢驗局73藥檢壹字
    第030221號函說明綦詳，且依醫學臨床實驗及根據英國藥學
    會出版ＩｓｏｌａｔｉｏｎａｎｄＩｎｄｅｎｔｉｆｉｃａ
    ｔｉｏｎｏｆＤｒｕｇｓ乙書第 293頁載明：海洛因經注射
    入人體後，在體內迅速水解成６ＭｏｎｏａｃｅｔｙＩｍｏ
    ｒｐｈｉｎｅ，再緩緩繼續水解成嗎啡，然後再循嗎啡之謝
    方式排出，同書第431至432頁並載有：嗎啡經注射入人體後
    ，約50%以上於 8小時內自尿中排出，至24小時排出約90%，
    但48小時後仍有微量可檢出等語。又甲基安非他命經口服投
    與後，約70%於 24小時內可自尿液中排出，而其尿液內含甲
    基安非他命成分之檢出，與投與甲基安非它命的量、個人體
    質、檢驗儀器之精密度有關，通常採尿化驗是否呈陽性反應
    ，應以投與後24小時內所採者為宜，此亦有行政院衛生署藥
    物食品檢驗局（80）藥檢醫字第4529號函可查。是參酌前揭
    報告及施用毒品之成癮性，被告自白於前揭時間分別有連續
    施用第1級毒品海洛因、第2級毒品甲基安非他命多次之犯行
    等語，核與事實相符，應堪採信。
  (三)另犯毒品危害防制條例第10條施用第1級、第2級毒品之罪者
    ，檢察官應先聲請法院裁定將被告令送勒戒處所觀察、勒戒
    ，經觀察、勒戒後，認有繼續施用毒品傾向者，應由檢察官
    聲請法院裁定將被告令入戒治處所施以強制戒治，且經強制
    戒治執行完畢釋放後， 5年內再犯第10條之罪，檢察官應依
    一般刑事訴訟程序予以起訴論罪科刑，此觀諸毒品危害防制
    條例第20條第1項、第 2項、第23條第2項前段規定自明。經
    查，被告前於91年間因施用毒品案件，經本院以91年度毒聲
    字第 211號裁定送勒戒處所觀察、勒戒後，認有繼續施用毒
    品之傾向，經本院以91年度毒聲字第1624號裁定令入戒治處
    所施以強制戒治，於92年 3月18日強制戒治執行完畢釋放，
    經臺灣高雄地方法院檢察署檢察官於92年4月4日以92年度戒
    毒偵字第 297號為不起訴處分確定等情之事實，此有臺灣高
    等法院被告全國前案紀錄表、本院被告院內索引卡紀錄表、
    臺灣高雄地方法院檢察署刑案資料查註紀錄表各 1紙附卷可
    參。被告前既曾因施用毒品案件，經強制戒治後，復因施用
    毒品，其於前開強制戒治執行完畢釋放後 5年內，再犯本案
    施用毒品罪，依毒品危害防制條例第23條第 2項之規定，屬
    應依法論罪科刑之行為，依前開說明，本案被告上開所為，
    係於92年3月18日強制戒治執行完畢釋放後5年內，再犯毒品
    危害防制條例第10條第1、2項施用第1、2級毒品罪，事證明
    確，被告上開犯行洵堪認定。
三、按海洛因、甲基安非他命為毒品危害防制條例第2條第2項第
    1、2款所明定之第1、2級毒品。核被告所為，係犯同條例第
    10條第1項之施用第1級毒品罪及同條例第10條第 2項之施用
    第2級毒品罪。被告持有第 1、2級毒品進而施用，持有之低
    度行為各為施用之高度行為所吸收，均不另論持有毒品之罪
    。其先後多次施用第1級毒品海洛因、第2級毒品甲基安非他
    命，時間緊接，犯罪構成要件相同，顯係基於概括犯意為之
    ，依刑法第56條之規定，應各論以一罪，並均加重其刑。被
    告所犯上開二罪，罪名各別，行為互異，應分論併罰。又起
    訴書雖記載：「被告連續自94年農曆春節起至 3月中旬」連
    續施用第1、2級毒品多次犯行，然業經公訴人於本院審理中
    更正起訴事實為被告自94年1月中旬某日起迄同年3月24日下
    午2、3時許止，連續施用第1、2級毒品多次犯行，附此敘明
    。爰審酌被告前因施用毒品案件經強制戒治執行完畢釋放後
    ，仍未能徹底戒絕毒品，復犯本案施用毒品罪，顯見其無戒
    毒悔改之意，惟念其施用毒品之次數、施用毒品乃自戕一己
    之身體健康，尚未對他人造成危害，且犯後已坦承犯行，態
    度良好等一切情狀，各量處如主文所示之刑，並定其應執行
    之刑。
四、至扣案之粉末 1包（淨重0.05公克，空包裝重0.26公克）、
    注射針筒及塑膠吸管各 1支上殘留微量之粉末，經送驗後均
    係第 1級毒品海洛因，已如前述，均屬違禁物，不問是否屬
    與犯人所有與否，依毒品危害防制條例第18條第 1項前段規
    定，均併予宣告沒收銷燬之。又鑑定耗損之毒品，既已滅失
    ，即無庸併予宣告沒收銷燬，附此敘明。至扣案注射針筒及
    塑膠吸管各 1支上雖殘留有微量之海洛因，惟上開微量之毒
    品非不得與前開注射針筒及塑膠吸管各1 支分離而分別宣告
    沒收，是前開注射針筒及塑膠吸管各 1支既係被告所有，且
    供施用毒品時所用之物，已據被告於本院審理中陳述明確，
    爰依刑法第38條第1項第2款規定予以沒收。
據上論斷，應依刑事訴訟法第273條之1第1項、第299條第1項前
段，毒品危害防制條例第10條第1項、第2項、第18條第1項前段
，刑法第11條、第56條、第51條第5款、第38條第1項第2款，判
決如主文。
本案經檢察官甲○○到庭執行職務。
中　　華　　民　　國　　94　　年　　6 　　月　　30　　日
                   鳳山刑事第3庭法　  官  唐中興
以上正本證明與原本無異。
如不服本判決，應於判決送達後10日內，向本院提出上訴狀。
                                書 記 官  顏宗貝
中　　華　　民　　國　　94　　年　　6 　　月　　30　　日
附錄本案判決論罪科刑法條：
毒品危害防制條例第10條
施用第1級毒品者，處6月以上5年以下有期徒刑。
施用第2級毒品者，處3年以下有期徒刑。
